【裁判字號】    89,訴,43
【裁判日期】    890510
【裁判案由】    違反毒品危害防制條例
【裁判全文】
臺灣雲林地方法院刑事判決                            八十九年度訴字第四三號
    公  訴  人  臺灣雲林地方法院檢察署檢察官
    被      告  甲○○
右列被告因違反毒品危害防制條例案件，經檢察官提起公訴（八十九年度毒偵字第二
七號），本院判決如左：
    主  文
甲○○連續施用第壹級毒品，處有期徒刑壹年。
扣案之海洛因壹包（包裝重零點貳肆公克，驗餘淨重零點零肆公克）及殘留有海洛因
之注射針筒壹支均沒收銷毀之。
    事  實
一、甲○○於民國八十七年間因施用毒品案件，經本院裁定送觀察、勒戒後，認無繼
    續施用毒品之傾向，而由台灣雲林地方法院檢察署檢察官於八十七年九月二十九
    日以八十七年度偵字第四○七四號、第四六三四號不起訴處分確定。甲○○仍不
    知悔改，竟又基於概括之犯意，自八十八年九月十二日起至同年十一月二十四日
    止，連續在雲林縣北港鎮北港公園內，以將海洛因置入針筒內注射之方式，施用
    第一級毒品海洛因多次。嗣於八十八年九月十二日、十一月十三日，先後在雲林
    縣北港鎮聖安宮、同鎮○○路二十二號前為警查獲；復於同年十一月二十四日二
    十一時五十分許，無故侵入雲林縣北港鎮○○路一一三號李洪悅治住處（涉嫌竊
    盜部分由台灣高等法院台南分院另案審理），為李順吉報警當場逮捕，並於甲○
    ○騎乘之機車前置物箱內，扣得其所持有之毒品海洛因一包（包裝重○‧二四公
    克，驗餘淨重○‧○四公克）及其所有施用毒品海洛因之注射針筒（內有海洛因
    殘渣）一支。經本院以八十八年度毒聲字第一三四○號裁定送觀察、勒戒後，因
    有繼續施用毒品之傾向，復經檢察官聲請本院以八十八年度毒聲一五九四號裁定
    甲○○令入戒治處所施以強制戒治一年。
二、案經雲林縣警察局北港分局報請臺灣雲林地方法院檢察署檢察官偵查起訴。
    理  由
一、右揭事實，業據被告甲○○於本院審理時坦承不諱，且其三次被逮捕並送觀察勒
    戒時，所採集之尿液經送請檢驗結果，均呈有嗎啡陽性反應（按海洛因施用後，
    在體內經水解而以嗎啡型態被檢驗出），有雲林縣衛生局煙毒尿液檢驗成績書二
    紙及台灣雲林看守所函一件附卷可稽，且有扣案之第一級毒品海洛因一包（包裝
    重○‧二四公克，驗餘淨重○‧○四公克）及殘留有毒品海洛因之注射針筒一支
    足資佐證。而將扣案證物送請鑑定結果，上開白色粉末確屬毒品海洛因無訛，注
    射針筒內則有海洛因殘留，有法務部調查局檢驗通知書二紙在卷足憑。又被告前
    因施用毒品案件，經本院裁定應送勒戒處所觀察、勒戒後，認無繼續施用毒品之
    傾向，已由台灣雲林地方法院檢察署檢察官於八十七年九月二十九日以八十七年
    度偵字第四○七四號、第四六三四號不起訴處分確定，復有台灣雲林地方法院檢
    察署刑案資料查註紀錄表、台灣高等法院被告全國前案紀錄表在卷足憑。被告於
    五年內再犯毒品危害防制條例第十條之罪，經檢察官再聲請裁定送被告甲○○入
    勒戒處所觀察、勒戒後，認有繼續施用毒品傾向，復經檢察官聲請本院以八十八
    年度毒聲一五九四號裁定令入戒治處所施以強制戒治一年，亦有該裁定書及臺灣
    雲林看守所附設勒戒處所八十八年十二月十八日雲所境總字第二四二五號函送之
    評估標準紀錄表及證明書各一份存卷可參，事證明確，被告犯行堪以認定。
二、核被告所為，係犯毒品危害防制條例第十條第一項施用毒品罪。其施用第一級毒
    品而非法持有海洛因之低度行為，應為施用第一級毒品之高度行為所吸收，不另
    論罪。被告先後多次施用第一級毒品之行為，時間緊接、犯罪構成要件相同，顯
    係基於概括犯意反覆為之，應依刑法第五十六條連續犯之規定論以一罪，並依法
    加重其刑。又被告自八十八年九月十二日起，至同年十一月二十四日止（八十八
    年十一月十三日前四日內某時除外），連續施用海洛因之行為，雖未據檢察官起
    訴，然該部分之犯罪事實與前開已起訴成罪之事實間，時間緊接，犯罪構成要件
    相同，具有連續犯之關係，依審判不可分之原則，本院自應併予審判，合予敘明
    。爰審酌被告有多次施用安非他命紀錄，及其犯罪之動機、爰審酌被告素行不佳
    、智識程度，及其前因施用毒品，於送觀察勒戒後，認無繼續施用毒品之傾向，
    並經檢察官為不起訴處分確定後，竟又再犯本件之罪，足見其惡性難改，暨其犯
    罪之動機、目的、犯罪後坦承犯行、態度良好、已知悔悟等一切情狀，量處如主
    文所示之刑，以資懲儆。
三、扣案之安非他命一包（毛重○‧二四公克，驗餘淨重○‧○四公克）係毒品，另
    扣案之注射針筒一支，因其內有海洛因殘留，已難以剝離，應同認係毒品，併依
    毒品危害防制條例第十八條第一項前段規定，沒收銷燬之。
據上論斷，應依刑事訴訟法第二百九十九條第一項但書，毒品危害防制條例第十條第
一項、第十八條第一項前段，刑法第十一條前段、第五十六條，判決如主文。
本案經檢察官盧永盛到庭執行職務。
中      華      民      國      八十九      年      五      月    十    日
                                          臺灣雲林地方法院刑事第一庭
                                                  法  官  唐  光  義
右正本證明與原本無異
如不服本判決，應於送達後十日內，向本院提出上訴狀。（須附繕本）
                                                  書記官  陳  善  永
中      華      民      國      八十九      年      五      月    十    日
毒品危害防制條例第十條
施用第一級毒品者，處六月以上五年以下有期徒刑。
施用第二級毒品者，處三年以下有期徒刑。


司法院資訊處製作；財團法人民間司法改革基金會備份。
